臺灣臺北地方法院民事裁定
111年度亡字第5號
聲  請  人  臺灣臺北地方檢察署檢察官(秋股)
失  蹤  人  陳元    

上列聲請人為失蹤人陳元聲請死亡宣告事件，本院裁定如下：
    主      文
宣告陳元（男，民國00年0月00日生，身分證統一編號：Z000000
000）於民國110年4月25日下午12時死亡。
聲請程序費用新臺幣壹仟元由陳元遺產負擔。
    理      由
一、按失蹤人失蹤滿7年後，法院得因利害關係人或檢察官之聲
    請，為死亡之宣告；失蹤人為80歲以上者，得於失蹤滿3年
    後，為死亡之宣告；失蹤人為遭遇特別災難者，得於特別災
    難終了滿1年後，為死亡之宣告；受死亡宣告者，以判決內
    所確定死亡之時，推定其為死亡；前項死亡之時，應為前條
    各項所定期間最後日終止之時，但有反證者，不在此限；民
    法第8 條第1 、2 、3 項、第9 條第1 、2 項定有明文。次
    按宣告死亡或撤銷、變更宣告死亡之裁定，利害關係人或檢
    察官得聲請之，家事事件法第155 條亦有明定。　
二、聲請意旨略以：失蹤人陳元因行方不明，於民國96年7月11
    日遷戶籍至臺北○○○○○○○○○，並列為查尋人口，行方不明多
    年，爰依民法第8 條第1 項、第2 項、家事事件法第155 條
    規定聲請死亡宣告等語。
三、經查：
　㈠聲請人主張陳元於民國96年7月11日遷戶籍至臺北○○○○○○○○○
    ，並列為查尋人口後，於107年4月26日經警列為失蹤人口，
    迄今行方不明等情，有臺北○○○○○○○○○110年5月28日北市中
    戶登字第1106005011號函暨戶籍謄本、失蹤人口系統資料報
    表、全民健保資料回覆狀況查詢報表(見臺灣臺北地方檢察
    署偵查卷第3至17頁)，復有本院網路資料查詢表、臺北○○○○
    ○○○○○111年1月21日北市中戶資字第1116000916號函、臺北
    市政府社會局0000000北市社助字第1110103128號函、臺北
    市政府警察局中山分局111年1月24日北市警中分防字第1113
    029470號函、新北市政府殯葬管理處111年1月24日新北殯館
    字第1115230976號函、臺北市殯葬管理處111年1月25日北市
    殯儀二字第1113000939號函、勞動部勞工保險局111年1月24
    日保普生字第11113003640號函、本院全國一般前案紀錄查
    詢表、臺灣高等法院被告前案紀錄表、在監在押全國記錄表
    、法務部健保資訊連結作業查詢紀錄、入出境資訊連結作業
    為證(見本院卷第23至49頁)。
　㈡又失蹤人經本院於111年3月2日裁定准予死亡宣告之公示催告
    ，於111年3月4日公告，茲申報期間業已屆滿，未據失蹤人
    陳報其生存，或知失蹤人生死者陳報其所知，依首揭規定
　　，聲請人依民法第8 條第1 項、第2 項、家事事件法第155 
    條規定聲請死亡宣告，核無不合，應予准許。
四、爰裁定如主文。
中　　華　　民　　國　　111 　年　　9 　　月　　19　　日
                    家事法庭  法  官  蔡寶樺
以上正本係照原本作成。
如不服本裁定應於送達後10日內向本院提出抗告狀，並繳納抗告
費新臺幣1,000元。
本裁定確定後30日內，應至戶政事務所辦理死亡登記。
中　　華　　民　　國　　111 　年　　9 　　月　　19　　日
                              書記官  張妤瑄